臺灣高等法院高雄分院刑事判決　　　　 93年度上訴字第941號
上　訴　人
即　被　告　丁○○
選任辯護人　王叡齡律師
　　　　　　陳建誌律師
上列上訴人因公共危險案件，不服臺灣高雄地方法院91年度重訴
字第88號中華民國93年4 月20日第一審判決（起訴案號：臺灣高
雄地方法院檢察署91年度偵字第23757 號；併辦案號：同署91年
度偵字第25745、26202號），提起上訴，本院判決如下：
     主  文
原判決關於丁○○部分撤銷。
丁○○共同連續放火燒燬現供人使用之住宅未遂，處有期徒刑伍
年。扣案之改造玩具手槍壹支（含彈匣壹個、槍枝管製編號00
00000000號）沒收。
     事  實
一、緣丁○○與已判刑確定之戊○○於91年7 月15日，與案外人
    己○○、甲○○發生停車糾紛，為戊○○駕車追撞柯、王2
    人所駕駛之機車，乙○○、庚○○出面挺甲○○等人向丁○○、戊○○尋釁，且丁○○曾被乙○○毆打過，而丁○○、
    戊○○之住處分別遭人砸毀門窗、鐵門，認為乙○○及其同
    夥人庚○○所為，遂對該2 人心生不滿，意圖報復，丁○○
    、戊○○竟共同基於放火燒燬現供人使用住宅及恐嚇之概括
    犯意連續於91年7 月22日凌晨4 時許，由戊○○駕駛其所竊
    得之9M-1343 號自用小客車搭載丁○○前往高雄縣溪州村溪
    州二路83號庚○○住處，丟擲戊○○自製之汽油彈2 枚，因
    下雨而汽油彈未燃燒。後又於同日凌晨4 時30分許開車前往
    乙○○位於高雄縣林園鄉○○路289 號住處，由戊○○丟擲
    汽油彈於住處騎樓上，雖有燒燃但立即被撲滅，先後致庚○○、乙○○心生畏懼，而生危害於安全。
二、91年7 月27日凌晨2 時許，戊○○又駕駛前開自用小客搭載
    丁○○，共同帶自製之保力達B 瓶裝之汽油彈6 枚及戊○○所有之可發射子彈具有殺傷力改造玩具手槍1 支（槍枝管
    制編號0000000000號），前往高雄縣林園鄉○○路林園遊戲
    場前，見庚○○與友人在該遊戲場店外聊天，2 人又承前之
    恐嚇之犯意，由戊○○持1 支保力達B 汽油瓶向庚○○附近
    投擲，戊○○並持與丁○○未經許可共同持有之上開改造玩
    具手槍，以空包彈對空鳴放1 槍，旋即開車離去，而該汽油
    彈並未起火燃燒，致庚○○睹狀心生畏懼而生危害於安全。
    同日凌晨4 時許，戊○○又與丁○○共同攜帶4 枚保力達B
    瓶成製之汽油彈及前開改造玩具手槍，前往乙○○位於高雄
    縣林園鄉○○路289 號住處，共同基於放火燒燬上開現供人
    使用住宅之犯意聯絡及行為分擔，由戊○○向前開1 樓住宅
    鐵門、騎樓各投擲汽油彈1 枚放火，已開始燃燒，乙○○發
    現後立即下樓將火撲滅而未延燒，戊○○於離開之際，承前
    揭共同恐嚇犯意，持其與丁○○共同持有前開改造玩具手槍
    使用空包彈對空鳴槍1 發，以恐嚇乙○○，使其心生畏懼而
    致生危害於安全，戊○○於開槍射擊後迅速逃離，嗣於91年
    7 月27日上午11時50分許，戊○○與丁○○在高雄市小港區
    ○○○路與高坪孝路口因駕駛贓車為警逮捕，並扣得前開使
    用之改造玩具手槍1 支。
三、案經高雄市政府警察局小港分局報告台灣高雄地方法院檢察
    署檢察官偵查起訴。
     理  由
壹、程序部分：
    被告以外之人於審判外向法官所為之陳述，得為證據，刑事
    訴訟法第159 條之1 第1 項定有明文。本件證人己○○、甲○○、庚○○、乙○○於原審91年感裁字第45號被告丁○○
    感訓處分案件調查中所為證述，係被告以外之人於審判外向
    法官所為之陳述，依上開規定自有證據能力，自得採為本案
    被告論罪之依據。又對於判決之一部上訴者，其有關係之部
    分，視為亦已上訴，刑事訴訟法第348 條第2 項定有明文，
    本件被害非就放火部分上訴，其有裁判上一罪關係之強盜、
    製造爆裂物、殺人未遂，視為亦已上訴，合先明。
貳、實體部分：
  甲、有罪部分：
    一、訊據上訴人即被告丁○○矢口否認有前開放火未遂、恐
        嚇，及持有改造手槍等犯行，辯稱：91年7 月22日凌晨
        4 時許、同時凌晨4 時30分許，及91年7 月27日凌晨4
        時許，有乘坐戊○○自小客車，但當時都在車內睡覺，
        並無對庚○○、乙○○住處及林園遊藝場前對庚○○投
        擲汽油彈之行為。91年7 月27日凌晨2 時許，並無搭乘
        戊○○之自用小客車前往林園遊藝場前，伊實無恐嚇、
        放火未遂及持有改造手槍之不法情事云云。
    二、經查：
      (一)被告確有於上述時地先後4 次搭乘戊○○之自用小客車
        前往乙○○、庚○○住處及林園遊藝場前，由戊○○丟
        擲汽油彈，戊○○於91年7 月27日凌晨2 時及4 時許，
        丟擲汽油彈後，戊○○有在乙○○住處前及林園遊藝場
        前，持上開改造手槍對空鳴彈之事實，業據被告丁○○
        於原審91年感裁字第45號感訓處分案件調查中供承不諱
        （見該案91年7 月28日訊問筆錄），核與證人庚○○、
        乙○○於原審前開感訓案件調查中及原審本案審理時結
        證之情節相符（91年感裁字第45號91年8 月7 日訊問筆
        錄及本案原審卷第185 、187 號）。而庚○○、乙○○
        於原審感訓處分中所為證述，係被告以外之人於審判外
        向法官所為之陳述，自得採為被告犯罪之證據。證人戊○○於本院審理中雖證述：第1 次到乙○○家裡丟汽油
        彈，被告沒有去。第2 次到乙○○家裡丟汽油彈及對空
        鳴彈，被告事先不知道我要做這些事。去林園遊藝場對
        庚○○丟汽油彈及對空鳴槍，被告當時沒有在車上等語
        （見本院93年11月18日審判筆錄），顯與實情不符，無
        非迴護被告之詞，自難採為有利於被告之認定。此外，
        復有扣案之改造玩具手槍1 支可資佐證，而扣案之改造
        玩具手槍1 支（含彈匣1 個、槍枝管制編號000000
        0000號）經送內政部警政署刑事警察局送驗結果，認係
        由仿BERETTA 廠半自動手槍製造之金屬玩具手槍更換土
        造金屬槍管改造而成，機械性能良好，可擊發適用子彈
        ，認具殺傷力等情，有該局91年8 月16日刑鑑字第0910
        210135號槍彈鑑定書1 份在卷可稽。而被告與戊○○於
        91年7 月15日，與案外人己○○、甲○○發生停車糾紛
        ，為戊○○駕車追撞柯、王2 人之事實，業據證人己○○、甲○○於原審前開感訓處分案件調查中結證無訛（
        見原審前開感訓處分案件91年8 月7 日訊問筆錄），而
        己○○、甲○○於原審感訓處分所為證述，係被告以外
        之人於審判外向法官所為之陳述，自得為證據。且為被
        告所是認。而事後乙○○、庚○○出面挺甲○○等人，
        向戊○○及被告尋釁，被告與戊○○之住處分別遭人砸
        毀門窗、鐵門認為係乙○○、庚○○所為，且被告曾被
        乙○○毆打等情，又據被告及戊○○分別供明在卷，並
        有其等2 人住宅門窗、鐵門被砸毀之照片4 張附於警卷
        第71、72頁可稽。足見被告與戊○○於上述時地先後至
        乙○○、庚○○住處及林園遊藝場丟擲汽油彈，對空鳴
        彈施以恐嚇，意在報復，至為明確。從而被告與戊○○
        對於前開恐嚇及未經許可共同持有改造手槍之犯行，應
        有犯意聯絡及行為分擔，甚為明顯。又戊○○先後於乙○○住處及林園遊藝場前，兩次對空鳴槍均係使用不具
        殺傷力之空包彈等情，迭據同案被告戊○○於原審證述
        明確（見原審卷第211 、253 、252 頁）。而證人庚○○於原審證述：戊○○對我們開1 槍就走了，沒有找到
        子彈等語（見原審卷第184 頁）。另證人乙○○於原審
        證述：沒有找到子彈，也沒有發現彈痕等語（見原審卷
        第185 、189 頁）。衡之常情，若戊○○對空鳴槍所使
        用之子彈，係屬金屬彈頭且具有殺傷力之子彈，現場必
        留下彈頭及彈痕。而本件戊○○對空鳴槍目的在恐嚇乙○○、庚○○等人，實無必要浪費子彈，則其使用空包
        彈，應屬可採，併此明。
      (二)證人庚○○於原審91年感裁字第45號感訓案件調查中證
        稱：91年7 月22日凌晨4 時許，戊○○開車載丁○○前
        來我家，朝我家鐵門丟2 顆汽油彈，我確定是戊○○丟
        的，因當時在下雨所以沒有燒起來等語明確。又證人乙○○於上開感訓案件及本案原審調查結證：我住家被丟
        擲汽油彈第1 次是91年7 月22日凌晨4 點多，我父親立
        即滅火，沒有燒起來，第一次是7 月27日凌晨，當時被
        告與戊○○2 人一同前來，共投擲2 枚汽油彈，分別丟
        向伊住處之鐵門及騎樓，均起火燃燒，至於是誰投擲汽
        油彈並沒有看見，戊○○另有開1 槍等語（參原審感訓
        處分卷91年8 月7 日訊問筆錄及本案原審卷第185 至
        187 頁）。另證人即前往乙○○住處處理之員警林茂琦
        、張嘉宏亦於原審調查時到庭證述：汽油彈丟擲地點共
        有鐵門門口及騎樓邊兩處著火點痕跡，現場有看到油漬
        等語（參見原審卷第232 頁至第234 頁）。又同案被告
        戊○○對於於前揭時、地向乙○○住處分別朝騎樓及鐵
        門投擲汽油彈2 枚，並且著火等情，並不否認（參見原
        審卷第235 頁）；依上開證人乙○○及員警林茂琦、張
        嘉宏亦均證述有2 處著火點，是以同案被告戊○○供稱
        ：案發當時並未點燃汽油彈投擲1 節，顯不足採，自難
        採為有利被告丁○○之認定。又被告丁○○於原審91年
        度感裁字第45號感訓處分案件中供述：「因之前我與乙○○曾因喝醉酒而發生爭吵，因為我被乙○○毆打過，
        所以才會去王某之住處丟擲汽油彈，但我沒有參與該丟
        擲行為」、「為何你的事都是邱（指戊○○）出面處理
        ？）因為邱也要打他們的意思，因為我認為邱是我的大
        哥。我跟他出去是看戊○○幫我討公道」等語（參見前
        開感訓處分案件91年7 月28日訊問筆錄）。由上觀之，
        同案被告戊○○之所以向乙○○住處投擲汽油彈亦係因
        為被告丁○○與乙○○間之糾紛，被告丁○○復自承與
        戊○○一同前去「討公道」，從而，被告與戊○○2 人
        應有基於事先同謀，而推由戊○○向乙○○投擲汽油彈
        及使用空包彈對空鳴槍之犯意聯絡及行為分擔，至為明
        確。
      (三)查汽油之揮發性高、易燃，裝在玻璃空瓶後，持以丟擲
        ，有隨玻璃瓶碎裂而噴灑四溢之特性，倘以之引火，極
        易迅速擴散延燒而造成公共危險，被告對此絕非欠缺認
        識。而上開汽油彈為戊○○投擲並著火，已如前述，而
        戊○○丟擲汽油彈之落點，係在乙○○住處之鐵門及騎
        樓，其放火之標的物係乙○○上開住家，應屬無疑。以
        被告與戊○○所製作之用保力達B 瓶為容器之汽油彈，
        其汽油容量約為600 cc，而戊○○所投擲之汽油彈，一
        遇高溫即足以迅速延燒爆裂，若非及時搶救，可導致該
        住宅因起火燃燒而焚燬，被告與戊○○2 人非無此常識
        之成年人，竟不顧此一危險，仍將汽油彈投擲至乙○○
        住宅鐵門及騎樓，其於著手放火之際，主觀上顯然明知
        其放火行為具有延燒至該住宅之公共危險性，而具有燒
        燬該乙○○住宅之犯意。綜上所述，被告所辯各情，無
        非卸責之詞，不足採信。本件事證明確，被告之犯行，
        堪以認定。
    三、核被告以加害生命、身體之事, 恐嚇他人致生危害於安
        全之行為，係犯刑法第305 條之恐嚇危害安全罪。又被
        告先後多次恐嚇犯行，時間緊接，手法相同，所犯又係
        同一罪名之罪，顯係基於概括之犯意，反覆實施，應依
        連續犯之規定論以一罪。又被告未經許可，無故持有改
        造手槍之行為，係犯修正前槍砲彈藥刀械管制條例第11
        條第4 項之未經許可持有可發射子彈具有殺傷力之槍枝
        罪。被告行為後，槍砲彈藥刀械管制條例於94年1 月26
        日修正公布，並於同年月28日生效。新法修正後，將原
        條例第11條刪除，改列於同條例第8 條第4 項，刑度由
        原來「處1 年以上，7 年以下有期徒刑，併科新台幣70
        0 萬元以下罰金」，提高為「處3 年以上，10年以下有
        期徒刑，併科新台幣700 萬元以下罰金」，依刑法第2
        條第1 項但書規定，自應適用修正前同條例第11條第4
        項之規定處斷，較有利於被告。又被告放火燒燬庚○○
        、乙○○住宅未遂之行為，係犯刑法第173 條第3 項、
        第1 項之放火燒燬現供人使用之住宅未遂罪，被告與戊○○丟擲汽油彈已著手於燒燬現供人使用住宅罪之實行
        ，且乙○○房屋之騎樓及鐵門部分亦已開始燃燒，雖房
        屋之主要居住效用尚未遭破壞，故應論以未遂犯，被告
        先後3 次放火行為，時間緊接，反覆實施，所犯罪名相
        同，顯係基於概括之犯意，應依連續犯規定一罪論，並
        依刑法第26條前段規定減輕其刑。又被告與戊○○間，
        就前開恐嚇、未經許可持有改造手槍、放火未遂犯行，
        有犯意聯絡及行為分擔，均為共同正犯。又被告以上所
        犯3 罪間，有方法結果之牽連關係，應依牽連犯之規定
        從一重之放火燒燬現供人使用之住宅未遂罪處斷。又公
        訴人雖未就被告91年7 月22日凌晨4 時許及凌晨4 時30
        分許之2 次恐嚇及放火燒燬現供人使用住宅犯行提起公
        訴，然被告此部分與起訴事實，具有連續犯之裁判上一
        罪關係，又被告所犯槍砲彈藥刀械管制條例第11條第4
        項罪名，雖公訴人漏未引用，惟起訴事實業已明，均
        為起訴效力所及，本院自得一併審理。
    四、原審予以被告論科，固非無見，惟查被告確有涉犯恐嚇
        危害安全及未經許可持有可發射子彈具有殺傷力之槍枝
        等罪刑，已如前述，而原審對被告上開罪刑漏未審酌，
        僅就放火未遂部分論科，自有未合。又檢察官就被告全
        部犯罪事實以裁判上一罪起訴，因採刑罰權單一應否列
        為一不可分割之單一訴訴客體，其部分構成犯罪，部分
        不構成犯罪，就不構成犯罪之部分，自無庸另行為無罪
        之諭知，本件檢察官以裁判上一罪起訴，原判決對不構
        成犯罪之強盜、製造爆裂物、殺人未遂另為無罪諭知，
        亦有未當。被告上訴意旨，否認犯罪，固無足取，然原
        審此部分判決既有上述可議，自應由本院將原審判決關
        於被告丁○○部分撤銷改判。審酌被告因曾被乙○○所
        毆打，且其住宅被人所砸，竟夥同戊○○以丟擲汽油彈
        、對空鳴槍等不法手段，對被害人等施加恐嚇報復，嚴
        重影響治安。犯後否認犯行，態度不佳等一切情狀，量
        處如主文所第2 項所示之刑，以資懲儆。扣案之改造手
        槍支（含彈匣1 個，槍枝管制編號000000000 號）係違
        禁物，應依刑法第38條第1 項第1 款規定宣告沒收。
  乙、不另為無罪諭知部分：
    一、被告丁○○被訴攜帶兇器強盜、恐嚇取財未遂部分：
        公訴意旨認被告丁○○與同案被告戊○○於91年7 月初
        某日，在高雄縣鳳山市○○○路之加油站，共同持改造
        手槍之兇器，以強暴脅迫之方式，向不明男子強盜丙○○所使用車牌號碼D8─4017號自小客車1 部，並由戊○○向丙○○恐嚇5 萬元未遂，因認被告丁○○涉犯刑法
        第刑法第330 條加重強盜罪嫌及刑法第346 條第3 項恐
        嚇取財未遂罪嫌等語。經查，被告丁○○堅決否認有與
        同案被告戊○○共犯上開犯行，而戊○○僅有於上述時
        地，以恐嚇方式向不明男子取得上開丙○○使用中失竊
        之系爭自小客車等情，業據戊○○於原審供明在卷。而
        公訴人對於戊○○持改造手槍向不明男子強盜系爭自小
        客車乙節未能舉證說明，而原審認戊○○此部分帶兇
        器強盜罪證據不足，依職權變更公訴人，起訴法條，改
        依恐嚇取財罪論科（其理由詳見原判決理由欄第13、14
        頁）。而戊○○於上述時地以恐嚇方式向不明男子取得
        上開系爭自小客車，僅係其1 人所為，丁○○並未參與
        等情，又據同案被告戊○○於原審調查時證述無訛（見
        審卷第250 頁）。另證人丙○○於原審調查時聽聞被告
        丁○○之聲音後，亦證述無法聽出來被告丁○○之聲音
        即為打電話勒贖之人等語（參見原審審理卷第188 頁）
        ，此外，公訴人亦未舉證被告丁○○確有涉犯上開犯行
        ，應認被告此部分犯罪尚屬不能證明，惟公訴人認被告
        此部分與其前開論罪科刑部分，有牽連犯之裁判上一罪
        關係，故不另為被告此部分無罪之諭知。
    二、被告丁○○被訴涉犯刑法第187 條意圖供犯罪之用而製
        造爆裂物罪及同法第271 條第2 項殺人未遂部分：
      (一)公訴意旨認被告丁○○與戊○○共同前往高雄縣林園鄉
        北汕村1 處空屋製造汽油彈，並由戊○○駕駛車號9M-
        1343號自小客車並持上開自製汽油彈及改造手槍1 支，
        於91年7 月27日凌晨2 時許，前往高雄縣林園鄉○○路
        林園遊戲場前，見庚○○與友人在該遊戲場店外聊天，
        丟擲汽油彈，並由戊○○，持改造手槍擊發兩槍，因認
        被告丁○○與戊○○共犯刑法第187 條意圖供犯罪之用
        而製造爆裂物罪及同法第271 條第2 項殺人未遂罪嫌。
        訊據被告丁○○矢口否認有前開製造爆裂物、殺人未遂
        犯犯行，辯稱：伊未與戊○○共同製造汽油彈及一同前
        往林園遊藝場找庚○○，丟擲汽油彈，及推由戊○○持
        改造手槍擊發兩槍云云。
      (二)按刑法第176 條所指之「爆裂物」，乃與火藥、蒸氣、
        電氣、煤氣併列之「其他」爆裂物，故是火藥、蒸氣、
        電氣、煤氣為例示之爆裂物，雖不以此為限，但仍需有
        利用爆裂物之急速膨脹產生之破壞作用而有爆炸燒燬物
        體之現象，始足當之。中央主管機關依槍砲彈藥刀械管
        制條例第4 條第3 項規定，由內政部於86年11月24日以
        （86）內警字第8670683 號所公告之各類槍砲、彈藥主
        要組成零件種類所公告爆裂物之組成零件為：火藥、炸
        藥、雷管、制式導火索等有瞬間爆發性之物品，亦同此
        見解。而俗稱之「汽油彈」，係以汽油加入空酒瓶（或
        其他容器）後，於瓶口以布條塞入充當引線，藉虹吸作
        用使其易於點燃，可經拋擲將該容器丟至遠處，並於該
        容器落地或碰及硬物碎裂散逸汽油後，達到擴大燃燒之
        目的。是若僅以空瓶裝填汽油，其本體既不能獨立燃燒
        ，汽油本身亦無類似炸藥、棉花藥、雷汞之爆發性及破
        壞力，自與前揭爆裂物之定義有所不符，實難率認係爆
        裂物。本件被告與戊○○所製作係以保力達B 空瓶裝入
        汽油，並以布條塞住瓶口之物品，並無火藥、炸藥等爆
        裂物之主要組成零件，無爆發性之殺傷力及破壞力，依
        上開說明自非屬刑法第176 條、第187 條及槍砲彈藥刀
        械管制條例第4 條第2 款等罪所規定之爆裂物，自難以
        刑法第187 條罪責相繩。被告此部分犯罪，尚屬不能證
        明。惟公訴人認被告此部分與前開論罪科刑部分，具有
        連續犯之裁判上一罪關係，故不另為被告此部分無罪之
        諭知。
      (三)公訴人認被告有犯前開殺人未遂罪嫌，無非同案被告戊○○坦承投擲汽油彈1 枚及開槍擊發子彈一節，且據被
        害人庚○○指訴為其論據。而同案被告戊○○於原審已
        供述：伊為恐嚇庚○○，而丟擲1 顆未點火之汽油彈及
        對空鳴槍而僅擊發1 顆空包彈，並非意在殺人等語明確
        。又查：被害人庚○○於原審調查時證述「戊○○係對
        我們開了1 槍就走了，沒有找到子彈」等語（參見原審
        卷第184 頁），此外，倘若戊○○果真有對於被害人庚○○一群人發射具有殺傷力之加裝金屬彈頭之改造子彈
        1 顆，何以被害人庚○○一行人均無人受傷？且於事後
        亦無法找到戊○○所擊發之子彈。是以，戊○○供稱其
        係以空包彈對空鳴槍等語，應屬可採。自難認戊○○有
        殺人未遂犯行（原審就戊○○此部分已不另為無罪諭知
        ）。本件被告確有於上述時地乘坐戊○○之前開自小客
        車前往林園遊戲場，係由戊○○下車丟擲汽油彈及持改
        造手槍對空鳴槍等情，已論述如前。戊○○既無殺人之
        犯意，被告亦無成立殺人未遂之餘地，被告此部分犯罪
        ，尚屬不能證明。惟公訴人認被告此部分與前開論罪科
        刑部分，具有牽連犯之裁判上一罪關係，故不另為被告
        此部分無罪之諭知。
據上論斷，應依刑事訴訟法第369 條第1 項前段、第364 條、第
299 條第1 項前段，修正前槍砲彈藥刀械管制條例第11條第4 項
；刑法第2 條第1 項但書、第28條、第56條、第305 條、第173
條第3 項、第1 項、第55條、第26條前段、第38條第1 項第1 款
，罰金罰鍰提高標準條例第1條前段，判決如主文。
本案經檢察官彭南雄到庭執行職務。
中　　華　　民　　國　　94　　年　　6 　　月　　16　　日
                  刑事第三庭    審判長法  官 周賢銳
                                      法  官 黃仁松
                                      法  官 謝宏宗
以上正本證明與原本無異。
如不服本判決應於收受本判決後10日內向本院提出上訴書狀，其
未述上訴理由者，並得於提起上訴後10日內向本院補提理由書
狀（均須按他造當事人之人數附繕本)「 切勿逕送上級法院」。
中　　華　　民　　國　　94　　年　　6 　　月　17　　　日
                                書   記　 官  賴梅琴
附錄本判決論罪科刑法條：
修正前槍砲彈藥刀械管制條例第11條第4項
未經許可，持有、寄藏或意圖販賣而陳列第1 項所列槍砲者，處
1年以上7年以下有期徒刑，併科新臺幣700萬元以下罰金。
中華民國刑法第305條
(恐嚇危害安全罪)
以加害生命、身體、自由、名譽、財產之事，恐嚇他人致生危害
於安全者，處2年以下有期徒刑、拘役或300元以下罰金。
中華民國刑法第173條第3項、第1項
(放火或失火燒燬現住建築物及交通工具罪)
放火燒燬現供人使用之住宅或現有人所在之建築物、礦坑、火車
、電車或其他供水、陸、空公眾運輸之舟、車、航空機者，處無
期徒刑或7年以上有期徒刑。
第1項之未遂犯罰之。
                                                      Ｆ
